【裁判字號】    95,上訴,3907
【裁判日期】    951205
【裁判案由】    毒品危害防制條例
【裁判全文】
臺灣高等法院刑事判決                95年度上訴字第3907號
上  訴  人
即  被  告  甲○○
上列上訴人因違反毒品危害防制條例案件，不服臺灣板橋地方法
院95年度訴緝字第177號，中華民國95年9月18日第一審判決（起
訴案號：臺灣板橋地方法院檢察署94年度核退毒偵字第1591號；
移送併辦案號：94年度核退毒偵字第2323號），提起上訴，經本
院合議庭裁定進行簡式審判程序，本院判決如下：
    主      文
上訴駁回。
    事實及理由
壹、程序方面：
    本件被告所犯為死刑、無期徒刑、最輕本刑為三年以上有期
    徒刑或高等法院管轄第一審案件以外之罪，被告於本院95年
    11月23日審判期日中先就被訴事實為有罪之陳述，經本院告
    知其簡式審判程序之旨，並聽取公訴人、被告之意見後，業
    經本院合議庭當庭依刑事訴訟法第273條之1第1項規定，裁
    定依簡式審判程序進行。則依刑事訴訟法第273條之2規定，
    關於本案證據之調查，不受第159條第1項、第161條之2、第
    161條之3、第163條之1及第164條至第170條規定之限制，合
    先敘明。
貳、實體方面：
一、本案經本院審理結果，認原審以上訴人即被告甲○○犯毒品
    危害防制條例第10條第1項施用第一級毒品罪，又被告先後
    多次施用第一級毒品海洛因之犯行，均時間緊接，犯意概括
    ，且所犯構成要件復相同，應依修正前刑法第56條連續犯之
    規定，論以一罪，並加重其刑，而判處有期徒刑9月，經核
    認事用法並無違誤，量刑亦稱妥適，應予維持，並引用第一
    審判決書所記載之事實、證據及理由（如附件）。
二、被告上訴意旨以原審量刑過重而指摘原判決不當云云。然查
    ：被告前於93年間因施用毒品案件，經原審法院於93年1月
    30日裁定送觀察、勒戒後，認無繼續施用之傾向，於93年3
    月18日釋放出所，並由臺灣板橋地方法院檢察署檢察官於93
    年3月22日以93年度毒偵字第282號不起訴處分確定等情，有
    本院被告前案紀錄表1份存卷可按。被告於前揭觀察、勒戒
    執行完畢釋放後5年內再度施用第一級毒品之行為，依毒品
    危害防制條例第23條第2項規定，係犯毒品危害防制條例第
    10條第1項之施用第一級毒品罪，顯見觀察勒戒之執行對被
    告未生警惕之效，仍應予適度之刑責以收其效，故原審對被
    告酌處有期徒刑9月，尚屬允洽。況且有關刑之量定，係實
    體法上賦予法院得為自由裁量之事項，倘其未有逾越法律所
    規定之範圍，或濫用其權限，即不得任意指摘為違法。查原
    審法院依職權審酌一切情狀，而量處被告有期徒刑9月，並
    無違法或顯然失重之情形，被告以原審量刑過重為由提起上
    訴，為無理由，應予駁回。又被告犯罪後，刑法第56條連續
    犯之規定，業經於94年2月2日修正公布刪除連續犯之規定，
    並於95年7月1日施行，此項修正不利被告，依刑法第2條第1
    項前段從輕從舊之規定，自仍應適用行為時之刑法第56條連
    續犯之規定，附此敘明。
據上論結，依刑事訴訟法第373條、第368條、第273條之1第1項
，判決如主文。
本案經檢察官陳玉珍到庭執行職務。
中    華    民    國    95    年    12    月    5     日
                  刑事第十七庭  審判長法  官  陳貽男
                                      法  官  高明哲
                                      法  官  孫惠琳
以上正本證明與原本無異。
如不服本判決，應於收受送達後十日內向本院提出上訴書狀，其
未敘述上訴之理由者並得於提起上訴後十日內向本院補提理由書
（均須按他造當事人之人數附繕本）。
                                      書記官  魏汝萍
中    華    民    國    95    年    12    月    5     日
附錄：本案論罪科刑法條全文
毒品危害防制條例第10條：
施用第一級毒品者，處6月以上5年以下有期徒刑。


司法院資訊處製作；財團法人民間司法改革基金會備份。
